---
title: 'Programowanie w R: Projekt'
author: "Adam Kowalewski"
date: "`r Sys.Date()`"
output:
  html_document:
    toc: true
    toc_float: true
---

# Strzeszczenie analizy
Zbiór danych zawiera informacje na temat zestawów klocków lego ze strony https://rebrickable.com/ . W analizie danych zostały uwzglęgnione zestawy które zawierają figurki. Analiza pokazuje które zestawy potrzebują najwięcej figurek, jak zmieniała się ilość zestawów z figurkami na przestrzeni lat, zbiory które zawierają najwięcej figurek, figurki które występują najczęściej, a także jakie temety zbiorów zawierają najwięcej figurek. Podjęta została także próba predykcji liczby wersji zestawów na podstawie między innymi liczby figurek dla niego.

[//]: # "Kod wyliczający wykorzystane biblioteki"
```{r message=FALSE, warning=FALSE, echo=FALSE}
library(dplyr)
library(knitr)
library(ggplot2)
library(plotly)
library(caret)
```

[//]:# "Kod zapewniający powtarzalność wyników przy każdym uruchomieniu raportu na tych samych danych"
```{r echo=FALSE}
set.seed(23)
```

[//]:# "Kod pozwalający wczytać dane z plików"
```{r message=FALSE, warning=FALSE, echo=FALSE}
inventories <- read.csv("rebrickable/rebrickable/inventories.csv.gz")
sets <- read.csv("rebrickable/rebrickable/sets.csv.gz")
inventory_minifigs <- read.csv("rebrickable/rebrickable/inventory_minifigs.csv.gz")
minifig <- read.csv("rebrickable/rebrickable/minifigs.csv.gz")
themes <- read.csv("rebrickable/rebrickable/themes.csv.gz")
colnames(minifig)[colnames(minifig)=="name"] <- "minifig_name"
colnames(themes)[colnames(themes)=="name"] <- "theme_name"
inventories_and_inventory_minifigs <- merge(inventories, inventory_minifigs, by.x="id" , by.y="inventory_id")
inventories_and_minifigs <- merge(inventories_and_inventory_minifigs, minifig, by="fig_num")
not_grouped_data <- full_join(inventories_and_minifigs, sets, by="set_num")
not_grouped_data <- merge(not_grouped_data, themes, by.x="theme_id" , by.y="id")
data <- not_grouped_data %>% group_by(set_num, year, name, version) %>% summarise(suma=sum(quantity))
```

[//]:# "Kod przetwarzający brakujące dane"
```{r echo=FALSE}
data <- na.omit(data)
not_grouped_data <- na.omit(not_grouped_data)
```

# Podsumowanie rozmiaru zbioru i podstawowe statystyki
```{r echo=FALSE}
rows_num <- nrow(data)
cols_num <- ncol(data)
```
Liczba wierszy: `r rows_num`
Liczba kolumn: `r cols_num`

Podstawowe statystyki każdej z kolumn w zbiorze danych:
```{r results='asis', echo=FALSE}
kable(summary(data))
```

# Szczegółowa analiza wartości atrybutów

Zbiory z największą liczbą figurek: 

```{r echo=FALSE}
head(data %>% arrange(desc(suma)), 10)
```


Figurki które najczęściej pojawiają się w zestawach:

```{r echo=FALSE}
fig_count <- not_grouped_data %>% group_by(fig_num, minifig_name) %>% count() %>% rename(count=n)%>% arrange(desc(count), 10)
head(fig_count, 10)
```

```{r echo=FALSE}
hist(data$year, main = "Powstawanie zbiorów zawierających figurki na przestrzeni lat",xlab = "Rok", ylab = "Ilość")

hist(data$suma, main = "Rozkład ilości figurek w zestawach",xlab = "Ilość figurek", ylab = "Ilość wystąpień")

 max_set_version <- data %>% group_by(set_num) %>% summarise(max_version = max(version))
 
hist(max_set_version$max_version, main = "Rozkład ilości wersji zestawów z figurkami",xlab = "Ilość wersji", ylab = "Ilość wystąpień")


```

# Korelacja między zmiennymi
```{r echo=FALSE}
year_figures_count <- data %>% group_by(year) %>% summarise(count_mean = mean(suma))
ggplot(year_figures_count, aes(x=year, y=count_mean)) + geom_point() + geom_line() + labs(title="1. Średnia ilość figurek w zestawach na przestrzeni lat", x="Rok", y="Średnia liczba figurek")

themes_count <- not_grouped_data %>% group_by(theme_name) %>% summarise(minfigures_mean=mean(quantity)) %>% arrange(desc(minfigures_mean), 10) %>% slice(1:10)

themes_plot <- ggplot(themes_count, aes(x=theme_name, y=minfigures_mean)) + geom_point()  + labs(title="2. Średnia ilość figurek w najpopularniejszych 10 tematach zestawów", y="Średnia liczba figurek")

themes_plot <- themes_plot + geom_text(aes(label = theme_name), vjust = -0.5, nudge_y = 0.5, color = "black") + theme(axis.text.x = element_blank(), axis.title.x = element_blank())
ggplotly(themes_plot)
```

# Podsumowanie najważniejszych trendów jakie wyniknęły z analizy zestawów Lego oraz znajdujących się w nich figurek:

- Najwięcej zestawów zawierających figurki powstało między 2015 a 2020 rokiem
- Zdecydowana większość zestawów zawierających figurki ma nie więcej niż 5 figurek
- Najczęście zestawy z figurkami mają 1 wersję
- Rok z któego zestaw pochodzi nie ma wpływu na średnią liczbę figurek w zestawach. Duże średnie zdażają się zarówno w latach 70-tych XX wieku, jak i w pierwszej dekadzie XXI wieku.

# Przewidywanie liczby wersji zestawów lego zawierających figurki
```{r message=FALSE, warning=FALSE, echo=FALSE}
set_version <- data %>% group_by(set_num, year, name, suma) %>% summarise(max_version = max(version))

inTraining <- createDataPartition(y=set_version$max_version, p = .75, list=FALSE)

training <- set_version[inTraining,]
testing <- set_version[-inTraining,]

ctrl <- trainControl(
    method = "repeatedcv",
    number = 2,
    repeats = 5)
ctrl
fit <- train(max_version ~ .,
             data = training,
             method = "lm",
             trControl = ctrl)

rfClasses <- predict(fit, newdata = testing)
confusionMatrix(data = rfClasses, testing$max_version)
```
